【裁判字號】    89,小上,18
【裁判日期】    890616
【裁判案由】    清償借款
【裁判全文】
臺灣臺北地方法院民事判決  八十九年度小上字第一八號
    上  訴  人  乙○○
    被  上訴人  甲○○
右當事人間請求清償借款事件，上訴人對於民國八十八年十二月三十一日本院台北簡
易庭八十八年度北小字第三四八三號小額民事第一審判決提起上訴，本院裁定如左：
    主      文
上訴駁回。
第二審訴訟費用由上訴人負擔。
    理      由
一、按對於小額程序之第一審裁判上訴，非以其違背法令為理由，不得為之；且其上
    訴狀應記載上訴理由，表明原判決所違背之法令及其具體內容，及依訴訟資料可
    認為原判決有違背法令之具體事實，民事訴訟法第四百三十六條之二十四第二項
    、第四百三十六條之二十五條分別定有明文。又依同法第四百三十六條之三十二
    第二項準用第四百六十八條及第四百六十九條規定，判決不適用法規或適用不當
    者，為違背法令，其中判決有同法第四百六十九條所列各款情形之一者，為當然
    違背法令。是當事人於小額訴訟程序提起上訴，如依民事訴訟法第四百六十八條
    規定，以第一審判決有不適用法規或適用法規不當為理由時，其上訴狀或理由書
    應有具體之指摘，並揭示該法規之條項或其內容。若係成文法以外之法則，應揭
    示該法則之旨趣。倘為司法院解釋、或最高法院之判例，則應揭示該判解之字號
    或其內容。如以民事訴訟法第四百六十九條所列各款情形為理由時，其上訴狀或
    理由書，應揭示合於該條款之事實。上訴狀或理由書如未依此項方法表明者，即
    難認為已對第一審判決之違背法令有具體之指摘，其上訴自難認為合法 (最高法
    院七十一年台上字第三一四號判例參照) 。
二、經查，本件上訴人對於原審小額程序之第一審判決提起上訴，核其上訴理由狀所
    載內容，略謂八十八年十二月十七日上午陪同女兒之公立幼稚園作戶外教學活動
    ，非無故拒絕到庭陳述，本件係被上訴人騷擾上訴人，被上訴人所提銀行存摺與
    提款明細表，係其私人之財務運作，自己指為與上訴人之借貸行為等語，於本院
    受命法官訊問時則稱提款單不能證明伊有借錢等語。既未具體指摘原判決有何違
    背法規，並揭示該法規之條項或其內容，或成文法以外之法則，及其旨趣，或司
    法院解釋、最高法院之判例，及其字號。且亦僅就原審法院取捨證據、認定事實
    之職權行使，指摘其為不當，而未具體指出原審認定事實有何違反法令之情事。
    復證人即於八十八年七月十七日至上訴人家中，處理被上訴人向上訴人催討債務
    ，因上訴人不在家，與其家人生糾紛之警員洪志勳，於本院受命法官訊問時結證
    稱，當時被上訴人確實有出示借據，另陪同被上訴人到上訴人家中之證人王宗政
    亦結證稱伊陪被上訴人去上訴人家，上訴人之父親表示曾看到借據，但要由上訴
    人還等語，復有被上訴人提出之提款總計新台幣(下同)五萬元之銀行存摺及存款
    明細表為證，原審採信被上訴人之主張，認上訴人向被上訴人借款五萬元，認定
    事實並無違法之處。總之，本件上訴人並未合法表明「原判決違背法令」之上訴
    理由，揆諸前揭說明，應認其上訴為不合法。
三、據上論結，本件上訴為不合法，依民事訴訟法第四百三十六條之三十二第二項、
    第四百四十四條第一項、第九十五條、第七十八條，裁定如主文。
中      華      民      國    八十九    年      六      月     十六     日
                                            民事第一庭審判長法官  王仁貴
                                                            法官  張靜女
                                                            法官  吳東都
右為正本係照原本作成
本件不得上訴
中      華      民      國    八十九    年      六      月     二十八   日
                                                      法院書記官  郭錦賢


司法院資訊處製作；財團法人民間司法改革基金會備份。
